【裁判字號】    89,簡上,128
【裁判日期】    890905
【裁判案由】    妨害婚姻及家庭
【裁判全文】
臺灣基隆地方法院刑事判決                        八十九年度簡上字第一二八號
    上  訴  人  乙○○
    即  被  告
右上訴人即被告因妨害家庭案件，不服本院瑞芳簡易庭八十九年度瑞簡字第九七號，
中華民國八十九年九月五日第一審簡易判決（聲請案號：臺灣基隆地方法院檢察署八
十九年度偵字第二二八五號），提起上訴，本院合議庭判決如左：
    主  文
上訴駁回。
    事實及理由
一、本案經本院審理結果，認原審簡易判決以被告乙○○連續和誘未滿二十歲之女子
    脫離有監督權之人，判處有期徒刑四月，如易科罰金以三百元折算一日，其認事
    用法及量刑均無不當，應予維持，並引用原審簡易判決書所記載之事實、證據及
    理由。
二、上訴人即被告乙○○之上訴意旨否認有何妨害家庭犯行，並辯稱：甲○○脫離監
    護人之監督，係因其二姐張瑪琍要甲○○前去金山玩，又民國八十九年五月三十
    日與六月十一日，係甲○○懷孕不敢回家，所以伊才將甲○○帶在身邊，以保護
    其安全云云。惟查：被告基於概括犯意，先於八十八年十二月十八日下午一時許
    ，將甲○○和誘離開基隆市○○街五十五號五樓住處，使甲○○脫離其母丙○○
    之監督，嗣於同年月二十二日下午二時許，經警在基隆市○○街十號前查獲，由
    其父張信雄領回。被告復於八十九年五月十五日，再度和誘甲○○脫離丙○○之
    監督而離去其上開住處，而於同年六月十一日下午四時三十分許，為警在台北市
    松山火車站前查獲。期間被告將甲○○帶往基隆火車站附近旅社、台北縣板橋市
    、基隆市○○街九十六巷三十二之一號「度天宮」等處同住等情，不惟經告訴人
    丙○○指陳明確外，且經被誘人甲○○及證人張信雄迭於警訊、偵查中、原審及
    本院審理證明屬實，並有基隆市警察局函附受理查尋人口案件登記表、查獲查尋
    人口案件登記表各二紙附於原審卷內及被告寫給甲○○之書信三張附於偵查卷內
    足憑。而被告曾與被誘人甲○○在基隆市○○街九十六巷三十二之一號「度天宮
    」居住，並在該處遺留衣物之事實，亦據證人即度天宮主任委員杜世漢於偵查中
    證明無誤（見八十九年度偵字第二二八五號偵查卷第二十八頁），堪認被告確有
    和誘被誘人脫離有監督權之人之事實，被告空言否認，委無可採。又被誘人甲○○係七十二年七月三十日出生，於遭被告和誘之時，尚未年滿二十歲，有上開受
    理查尋人口案件登記表在卷可按，事證明確，被告犯行應堪認定。
三、原審簡易判決以被告係連續犯刑法第二百四十條第一項之和誘罪，判處被告有期
    徒刑四月，並諭知易科罰金之折算標準，其認事用法並無違誤，量刑亦屬恰當，
    應予維持，被告上訴否認犯罪，指摘原審簡易判決不當，為無理由，應予駁回。
四、被告經合法傳喚，無正當理由而不到庭，爰不待其陳述，逕行判決。
據上論斷，應依刑事訴訟法第四百五十五條之一第三項、第三百六十八條、第三百七
十一條，判決如主文。
本案經檢察官周慶華到庭執行職務。
中      華      民      國    八十九    年     十二     月    二十七    日
                                    臺灣基隆地方法院刑事第三庭
                                        審判長法官  林 火 炎
                                              法官  蔡 佳 玲
                                              法官  陳 培 仁
右正本證明與原本無異。
本件判決不得上訴。
                                        法院書記官  施 鴻 均
中      華      民      國   九十     年      一      月      三      日


司法院資訊處製作；財團法人民間司法改革基金會備份。
